【裁判字號】    88,訴,1000
【裁判日期】    891017
【裁判案由】    毒品危害防制條例
【裁判全文】
臺灣臺北地方法院刑事判決                        八十八年度訴字第一號
    公  訴  人  臺灣臺北地方法院檢察署檢察官
    被      告  丙○○
                丁○○
    共      同  甲○
    指定辯護人
右列被告因毒品危害防制條例案件，經檢察官提起公訴（八十七年度偵字第二一七二
四號），甲○判決如左：
    主  文
丙○○轉讓第二級毒品，累犯，處有期徒刑捌月。
扣案之安非他命貳包（淨重各為陸點貳壹公克及貳點陸肆公克）均沒收並銷燬。
丙○○被訴販賣第二級毒品部分無罪。
丁○○被訴部分公訴不受理。
    事  實
一、丙○○曾於民國七十六年間，因搶奪搶劫軍法案件等案件，應執行有期徒刑十四
    年六月，嗣減為應執行有期徒刑九年七月，於七十九年八月廿七日縮短刑期假釋
    出監，縮刑期滿日為八十五年四月廿六日，於假釋期間，復於八十二年間因煙毒
    、麻藥案件，經甲○各判處有期徒刑三年、五月，應執行有期徒刑三年三月，嗣
    經臺灣高等法院駁回上訴確定，刑期起算日為八十三年三月八日，甫於八十六年
    六月五日執行完畢，又於八十三年間因妨害自由、麻藥等案件，經臺灣板橋地方
    法院各判處有期徒刑九月、五月，應執行有期徒刑一年確定，前開搶奪搶劫等案
    件之假釋並經撤銷，均未到案執行。猶不知悛悔，明知安非他命為公告管制之第
    二級毒品，不得非法持有、轉讓，竟於八十七年十月十六日上午，向綽號「培華
    」之男子以每兩新台幣（下同）三萬五千元購得安非他命，至台北市○○路四九
    五號三樓牛伯伯套房五一０室丁○○賃屋處，將少許安非他命無償轉讓予已成年
    之乙○○、丁○○，供渠等施用一次，嗣於同日中午十二時卅分許經警跟監乙○○至上址丁○○賃屋處，為警當場查獲，並扣得丙○○持有前開供轉讓所用之安
    非他命一大包（淨重三六‧二一公克）、一小包（淨重二‧六四公克）。
二、案經台北市政府警察局中正第二分局報請臺灣台北地方法院檢察署檢察官偵查起
    訴。
    理  由
甲、丙○○部分：
一、右揭事實，業據被告丙○○於警訊時供稱：「阿堅（指丁○○）打呼叫器給伊，
    說要吸食安非他命，伊無償提供給丁○○吸食，吸食器則由丁○○提供‧‧‧伊
    先到許租屋處，後來小牛（指乙○○）也到達，三人共聚一室吸食安非他命」等
    語（見偵查卷第十九頁反面、第二十頁）、於偵查中供稱：「我久久才拿一次，
    這樣比較便宜，我一次向『培華』拿三萬五千元，拿一次可以吸一個多月，我到
    許某那邊知後，有請丁○○、乙○○一起吸」等語（見偵查卷第三七頁反面）、
    於甲○調查時供稱：「我去賓館找丁○○，有提供丁○○吸食一些（安非他命）
    ，但沒有賣給他」等語（見甲○八十八年十月一日訊問筆錄），核與同案被告乙○○於偵查中供稱：「是林某（指丙○○）請我吸用，之前我不認識他‧‧‧查
    獲當天有和丁○○一起吸用」等語（見偵查卷第三八頁、第三九頁反面）、於甲○調查時供稱：「是丙○○拿給丁○○，然後丁○○就倒在那裡一起吸食，是從
    備查或其中一小袋倒出一點點安，我就與丁○○一起吸食‧‧‧丁○○從扣案安
    非他命倒在玻璃球內時，丙○○有看到」等語（見甲○八十八年九月十日、同年
    十月一日訊問筆錄）若合符節，雖然被告丁○○矢口否認有施用毒品犯行，惟其
    因本件施用第二級毒品安非他命犯行，經甲○以八十七年毒聲字第一一八六號裁
    定送觀察、勒戒，有甲○被告全國前案紀錄表可按，顯見丁○○於警查獲當日確
    有施用安非他命，可以認定，又被告丙○○為警查獲之二包結晶，經送法務部調
    查局鑑驗結果，均係甲基安非他命，有該局八十八年八月三日（八八）陸字第八
    八０五三七一七號檢驗通知書在卷可憑，是被告丙○○上開自白，已有被告乙○○之供述及扣案安非他命等補強證據可資認定與事實相符，足堪採信。被告丙○○嗣後翻異前詞，辯稱：係丁○○、乙○○乘伊在廁所內時偷偷使用，伊無轉讓
    毒品犯意云云，顯係飾卸之詞，不足採信。本件事證明確，被告丙○○之犯行洵
    堪認定，應予依法論科。
二、安非他命經行政院衛生署於六十九年十二月八日以衛署藥字第三０一一二四號公
    告禁止輸入、製造，並自七十年六月一日禁止販賣，又於七十五年七月十一日以
    衛署藥字第五九七六二七號公告列入禁藥管理，再於八十七年五月二十日經列入
    毒品危害防制條例公告管制之第二級毒品，被告丙○○無償轉讓安非他命予丁○○、乙○○，核其所為，係犯毒品危害防制條例第八條第二項之轉讓第二級毒品
    罪。被告丙○○同一轉讓第二級毒品予丁○○、乙○○二人，供渠等施用之行為
    ，觸犯數罪名，應依刑法第五十五條前段想像競合規定從一重處斷。又被告丙○○轉讓安非他命前持有安非他命之低度行為，應為轉讓之高度行為所吸收，不另
    論罪。查被告丙○○有如事實欄所述之前科，有卷附臺灣高等法院檢察署刑案紀
    錄簡覆表可按，其受有期徒刑之執行完畢，五年以內再犯有期徒刑以上之罪，為
    累犯，依法加重其刑。原審酌被告丙○○轉讓具有成癮性之藥物予他人施用，危
    害他人身心甚鉅，及犯罪之動機、目的、手段、轉讓數量極少，所生危害非巨，
    及犯罪後態度尚稱良好等一切情狀，量處如主文所示之刑，以資懲儆。扣案之毒
    品安非他命二包（淨重各為三六‧二一公克及二‧六四公克），應依毒品危害防
    制條例第十八條第一項前段之規定宣告沒收並銷燬。至於扣案之玻璃球吸食器二
    個、分裝袋三個、吸管八支及電子秤一台，因本件係就被告丙○○轉讓安非他命
    之犯行審理，而與施用毒品無涉，被告丙○○、乙○○及丁○○施用毒品之部分
    業經甲○送觀察、勒戒完畢，電子秤亦為證人趙天聖所有，均係被告等人施用安
    非他命之器具，並非本案得併予沒收之範圍，故不另為沒收之諭知，附此敘明。
三、公訴意旨另以：被告丙○○於八十七年十月十六日攜帶安非他命轉讓予趙天聖，
    另出售予丁○○，因認被告涉各犯毒品危害防制條例第八條第二項之轉讓第二級
    毒品罪嫌、第四條第二項之販賣第二級毒品罪嫌云云。訊據被告丙○○堅詞否認
    有轉讓毒品予趙天聖或販賣安非他命等犯行，辯稱：伊僅無償提供毒品予丁○○
    施用等語。經查：同案被告丁○○於警訊、偵查中均未坦承安非他命來源，證人
    趙天聖於警訊及偵查中僅供承：係丁○○打電話要伊帶錢及電子秤要賣安非他命
    給伊吸食，並未說自己要賣或是介紹別人來賣等語（見偵查卷第三八頁），且被
    告丙○○與趙天聖夙未謀面，當日被告丙○○與乙○○施用毒品完畢離去之際，
    在上址套房門口為警查獲，嗣後趙天聖始抵達現場等情，業據被告丙○○、乙○○及證人趙天聖供述在卷，互核相符，被告丙○○並無將上開扣案毒品轉讓予趙
    天聖，供其施用，可以認定。又被告乙○○於警訊時固供稱扣案安非他命係由丁○○向被告丙○○所購買，惟於偵查中改稱：「我是說東西是丙○○的，我不知
    許某有無向林某買」（見偵查卷第三八頁），稽之扣案二包安非他命均係丙○○
    所持有，除前開扣押物品外，並未查扣任何金錢，有扣押證明筆錄可稽，衡情若
    有毒品交易情事，應在丙○○身上查獲現金，或在丁○○身上扣有毒品才是，公
    訴人既認被告丙○○當日係無償提供毒品予乙○○、丁○○等人施用，丁○○在
    查獲前所施用之毒品亦應非以金錢交易得來，顯然雙方並無在場交易毒品情事，
    自不能單憑被告乙○○在警訊所供有瑕疵之證詞，遽為認定被告丙○○涉有販賣
    毒品之不利證據。此外，復查無其他積極證據足認被告丙○○有何轉讓予趙天聖
    或販賣第二級毒品予丁○○之犯行，惟上開公訴人認被告丙○○轉讓第二級毒品
    予趙天聖部分與前開論罪科刑部分有裁判上一罪之想像競合關係，爰不另為無罪
    之諭知，另就被告丙○○販賣第二級毒品予丁○○部分，應依法諭知無罪之判決
    。
乙、丁○○部分：
一、公訴意旨略以：被告丁○○於八十七年十月十六日以電話通知趙天聖持五千元購
    買安非他命，為警於當日中午十二時三十分許在台北市○○路四九五號三樓牛伯
    伯套房五一０室查獲，因認被告涉犯毒品危害防制條例第四條第二項販賣第二級
    毒品罪嫌。
二、按被告死亡者，應諭知不受理之判決，刑事訴訟法第三百零三條第五款定有明文
    ，查本件被告丁○○業於八十八年五月廿九日死亡，有戶籍謄本、死亡證明書在
    卷可稽，依照上開說明，爰不經言詞辯論，逕為不受理之判決。
丙、被告乙○○因傳、拘未到，顯已逃匿，經甲○通緝在案，嗣緝獲後另行審結，應
    予敘明。
據上論斷，應依刑事訴訟法第二百九十九條第一項前段、第三百零一條第一項、第三
百零三條第五款、第三百零七條，毒品危害防制條例第八條第二項、第十八條第一項
前段，刑法第十一條前段、第五十五條、第四十七條，判決如主文。
本案經檢察官李韋昌到庭執行職務
中      華      民      國    八十九    年      十      月     十七     日
                                      臺灣臺北地方法院刑事第八庭
                                          法  官  胡宏文
右正本證明與原本無異。
如不服本判決，應於判決送達後十日內，向甲○提出上訴狀。
                                          書記官  魏大年
中      華      民      國    八十九    年      十      月     二十     日
附本案論罪科刑依據之法條：
毒品危害防制條例第八條第二項
轉讓第二級毒品者，處六月以上五年以下有期徒刑，得併科新臺幣七十萬元以下罰
  金。


司法院資訊處製作；財團法人民間司法改革基金會備份。
